臺灣臺中地方法院刑事判決
111年度訴緝字第101號
公  訴  人  臺灣臺中地方檢察署檢察官
被      告  賴文昌



上列被告因傷害案件，經檢察官提起公訴（109年度偵字第13485
號），因被告於準備程序中就被訴事實為有罪之陳述，本院合議
庭裁定由受命法官獨任進行簡式審判程序，判決如下：
    主          文
賴文昌共同犯傷害罪，累犯，處有期徒刑參月，如易科罰金，以
新臺幣壹仟元折算壹日。
    犯罪事實及理由
一、本案犯罪事實及證據，除補充「被告賴文昌於本院準備程序
    、審理時之自白」為證據；事實部分應補充「致告訴人林敬
    賢受有背部瘀傷，告訴人郭俊全受有右側膝蓋瘀青、額頭左
    側瘀青、右肩瘀青之傷勢」外，其餘均引用檢察官起訴書之
    記載（如附件）。
二、論罪科刑：
  ㈠核被告賴文昌所為，係犯刑法第277條第1項之傷害罪。
　㈡被告與同案被告王翔詩、謝宏淇、謝長宏、洪證富、曹坤霖
    、何博瑋、江羿豪、李縉維等人就本案傷害犯行，均有犯意
    聯絡及行為分擔，應為共同正犯。
  ㈢被告與王翔詩、謝宏淇、謝長宏、洪證富、曹坤霖、何博瑋
    、江羿豪、李縉維等人以上述傷害行為，同時造成告訴人羅
    雅靜、盧昊廷、林敬賢、郭俊全受有前述傷勢，屬一行為觸
    犯數個傷害罪名，為想像競合犯，應依刑法第55條前段之規
    定，從一重之傷害罪論處。
　㈣被告前因強盜等案件，經臺灣高等法院臺中分院判處應執行
    有期徒刑8年8月確定，經入監執行，於104年6月19日縮短刑
    期執行完畢等情，有臺灣高等法院被告前案紀錄表在卷可按
    ，是被告於上開有期徒刑執行完畢後，5年內故意再犯本案
    有期徒刑以上之罪，為累犯，本院依司法院大法官會議釋字
    第775號解釋意旨，衡量其未因前案經徒刑執行完畢後產生
    警惕作用，顯見其刑罰反應力薄弱，且依本案犯罪情節及其
    所侵害之法益，予以加重最低本刑亦無罪刑不相當之情事，
    應依刑法第47條第1項之規定加重其刑。　　　
  ㈤爰審酌本案起因係被告羅雅靜、王翔詩2人因細故引發爭端，
    竟均不思理性解決，反而招來員工（羅雅靜部分）或聚集友
    人（王翔詩部分），雙方以徒手或持安全帽、交通錐橫桿等
    物品互毆，而被告賴文昌除攜帶無殺傷力之空氣槍外，復開
    車邀約並搭載友人即同案被告謝宏淇、謝長宏及李縉維到場
    參與或助勢，其所為實不足取，且因此造成告訴人羅雅靜受
    有右側顏面骨骨折、右眼挫傷、右側鎖骨及左側尺骨骨折、
    右臉2公分及0.5公分撕裂傷之傷害，傷勢較重；盧昊廷受有
    左耳開放性傷口、右手挫傷疼痛，告訴人林敬賢受有背部瘀
    傷，告訴人郭俊全受有右側膝蓋瘀青、額頭左側瘀青、右肩
    瘀青之傷勢，傷勢較輕；被告賴文昌參與犯罪之情節，被告
    犯後於本院審理時尚能坦承犯行，及被告之學經歷及家庭生
    活暨經濟狀況等一切情狀，量處如主文所示之刑，並諭知易
    科罰金之折算標準。
　㈥至於檢察官公訴意旨雖稱：扣案之不具殺傷力空氣槍（含彈
    匣）1枝，為被告賴文昌所有，且係供犯罪所用之物，請依
    刑法第38條第2項宣告沒收等語。然查該空氣槍不具殺傷力
    ，已如前述，自非違禁物，且本案並無證據足證被告賴文昌
    有持該空氣槍作為傷害告訴人等之用，既無證據足認扣案空
    氣槍與本件傷害案有關，該空氣槍自非供犯罪所用之物，爰
    不予宣告沒收，附此敘明。　
三、適用之法律：
  ㈠刑事訴訟法第273條之1第1項、第299條第1項前段、第310條
    之2、第454條第2項。
  ㈡刑法第28條、第277條第1項、第47條第1項、第41條第1項前
    段。
  ㈢刑法施行法第1條之1第1項。
四、如不服本件判決，應自收受送達之日起20日內，繕具理由向
    本院提起上訴。
本案經檢察官陳隆翔提起公訴，檢察官陳君瑜到庭執行職務
中    華    民    國   111    年    8     月    9    日
                  刑事第二庭    法  官 黃光進
以上正本與原本無異。
如不服本判決應於收受送達後20日內向本院提出上訴書狀，並應
敘述具體理由；其未敘述上訴理由者，應於上訴期間屆滿後20日
內向本院補提理由書（均須按他造當事人之人數附繕本）「切勿
逕送上級法院」。告訴人或被害人如對於本判決不服者，應具檢
察官上訴，其上訴期間之計算係以檢察官收受判決正本之日期為
準。
                                書記官 李噯靜        
中    華    民    國   111    年    8     月    9    日
附錄所犯法條：
刑法第277條第1項：傷害人之身體或健康者，處5年以下有期徒
刑、拘役或50萬元以下罰金。
附件：
臺灣臺中地方檢察署檢察官起訴書
                                    109年度偵字第13485號
　　被　　　告　羅雅靜　女　43歲（民國00年0月00日生）
　　　　　　　　　　　　住○○市○○區○○路0段00號
　　　　　　　　　　　　居臺中市○○區○○路000巷0號7樓
　　　　　　　　　　　　國民身分證統一編號：Z000000000號
　　　　　　　　盧昊廷　男　26歲（民國00年0月00日生）
　　　　　　　　　　　　住○○市○○區○○路000巷0號7樓
　　　　　　　　　　　　國民身分證統一編號：Z000000000號
　　　　　　　　林敬賢　男　33歲（民國00年00月00日生）
　　　　　　　　　　　　住雲林縣○○鎮○○街00巷00號
　　　　　　　　　　　　居臺中市○○區○○路0段0號
　　　　　　　　　　　　國民身分證統一編號：Z000000000號
　　　　　　　　郭俊全　男　24歲（民國00年0月00日生）
　　　　　　　　　　　　住○○市○○區○○巷00弄0號
　　　　　　　　　　　　居臺中市○○區○○路000巷0號7樓
　　　　　　　　　　　　國民身分證統一編號：Z000000000號
　　　　　　　　王翔詩　男　33歲（民國00年0月0日生）
　　　　　　　　　　　　住○○市○○區○○○路00巷0弄0號
　　　　　　　　　　　　國民身分證統一編號：Z000000000號
　　　　　　　　江羿豪　男　20歲（民國00年0月00日生）
　　　　　　　　　　　　住○○市○○區○○路00號
　　　　　　　　　　　　居臺中市○○區○○○路000號5樓
　　　　　　　　　　　　國民身分證統一編號：Z000000000號
　　　　　　　　賴文昌　男　32歲（民國00年00月00日生）
　　　　　　　　　　　　住○○市○○區○○○路00巷0弄0號
　　　　　　　　　　　　國民身分證統一編號：Z000000000號
　　　　　　　　　　　　（另案在法務部○○○○○○○○羈押中）
　　　　　　　　謝宏淇　男　33歲（民國00年0月00日生）
　　　　　　　　　　　　住○○市○○區○○○路00巷00弄00
　　　　　　　　　　　　號
　　　　　　　　　　　　國民身分證統一編號：Z000000000號
　　　　　　　　李縉維　男　25歲（民國00年0月00日生）
　　　　　　　　　　　　住○○市○○區○○00街00號
　　　　　　　　　　　　國民身分證統一編號：Z000000000號
　　　　　　　　謝長宏　男　25歲（民國00年0月0日生）
　　　　　　　　　　　　住○○市○○區○○○路00號
　　　　　　　　　　　　居臺中市○○區○○路000巷00號
　　　　　　　　　　　　國民身分證統一編號：Z000000000號
　　　　　　　　洪證富　男　31歲（民國00年0月0日生）
　　　　　　　　　　　　住○○市○○區○○○街00巷0號
　　　　　　　　　　　　國民身分證統一編號：Z000000000號
　　　　　　　　曹坤霖　男　27歲（民國00年0月00日生）
　　　　　　　　　　　　住○○市○○區○○00街000巷00弄
　　　　　　　　　　　　00號
　　　　　　　　　　　　國民身分證統一編號：Z000000000號
　　　　　　　　何博瑋　男　33歲（民國00年0月00日生）
　　　　　　　　　　　　住○○市○○區○村○街00號2樓之
　　　　　　　　　　　　10
　　　　　　　　　　　　國民身分證統一編號：Z000000000號
上列被告等因傷害案件，業經偵查終結，認應提起公訴，茲將犯
罪事實及證據並所犯法條分敘如下：
　　　　犯  罪  事  實
一、羅雅靜之女兒林玉珍，前於民國108年12月29日凌晨5時許，
    在臺中市○區○○路00號6樓之酒吧，與王翔詩之前女友朱育葶
    等人因細故起爭執，羅雅靜、王翔詩2人分別知悉上情後，
    乃陸續向對方放話、挑釁，雙方遂生嫌隙。詎羅雅靜、王翔
    詩2人乃於108年12月31日晚間10時22分前某時許相約談判，
    並各自與附表一、二所示之人共同基於傷害之犯意聯絡，於
    同日晚間10時22分許，各自前往臺中市○○區○○路000號之全
    家便利商店外後，一言不合即分別以拳腳或持安全帽、棍棒
    、無殺傷力之空氣槍、現場交通錐橫桿等工具，朝對方陣營
    攻擊，致使羅雅靜受有右側顏面骨骨折、右眼挫傷、右側鎖
    骨及左側尺骨骨折、右臉2公分及0.5公分撕裂傷之傷害，附
    表一所示之盧昊廷、林敬賢、郭俊全3人分別受有左耳開放
    性傷口、右手挫傷及身體多處挫擦傷等傷害；另附表二編號
    3所示之謝宏淇則受有頭部及雙側上肢挫傷之傷害。嗣羅雅
    靜之友人羅美玲見狀，遂當場報警並通報救護車，王翔詩及
    其同陣營友人賴文昌於場面混亂之際，乃分別由江羿豪、謝
    長宏2人駕車搭載逃離現場。經警據報調閱監視器比對，乃
    通知各該當事人到場，並由賴文昌自動交出其所有之前揭不
    具殺傷力之空氣槍（含彈匣）1枝扣案，而查悉上情。
二、案經羅雅靜、盧昊廷、林敬賢、郭俊全、謝宏淇5人分別訴
    由臺中市政府警察局第五分局報告偵辨。證  據  並  所  
    犯  法  條
一、證據清單及待證事實
  1.告訴人兼被告羅雅靜於警詢及本署偵訊時之供述。
  2.告訴人兼被告盧昊廷於警詢及本署偵訊時之供述。
  3.告訴人兼被告林敬賢於警詢及本署偵訊時之供述。
  4.告訴人兼被告郭俊全於警詢及本署偵訊時之供述。
  5.被告王翔詩於警詢及本署偵訊時之供述。
  6.被告江羿豪於警詢及本署偵訊時之供述。
  7.被告賴文昌於警詢及本署偵訊時之供述。
  8.告訴人兼被告謝宏淇於警詢及本署偵訊時之供述。9.被告謝
    長宏於警詢之供述。10被告李縉維於警詢之供述。11被告洪
    證富於警詢及本署偵訊時之供述。12被告曹坤霖於警詢及本
    署偵訊時之供述。13被告何博瑋於本署偵訊時之供述。14證
    人即被告何博瑋之父親何登科於警詢之陳述。15證人即羅雅
    靜之女兒林玉珍於警詢之陳述及其提供之網路對話紀錄1份
    。16證人即羅雅靜之友人羅美玲於警詢之陳述。17監視器翻
    拍照片。18告訴人兼被告羅雅靜、林敬賢、郭俊全3人於108
    年12月31日當天案發時之傷勢照片。19中國醫藥大學附設醫
    院診斷證明書3紙。20.110報案紀錄單。21扣押筆錄及扣押
    物品目錄表。22內政部警政署刑事警察局109年5月27日刑鑑
    字第1090049953號鑑定書。
二、核被告羅雅靜、如附表一所示被告盧昊廷等3人暨被告王翔
    詩、如附表二所示被告江羿豪等8人所為，分別係共犯刑法
    第277條第1項之傷害罪嫌。被告羅雅靜與附表一所示被告盧
    昊廷等3人，暨被告王翔詩與附表二所示被告江羿豪等8人間
    ，分別有犯意聯絡及行為分擔，請論以共同正犯。至扣案之
    不具殺傷力空氣槍（含彈匣）1枝，為被告賴文昌所有，且
    係供犯罪所用之物，請依刑法第38條第2項宣告沒收之。
三、至報告意旨雖認本案尚涉有修正前刑法第150條之公然聚眾
    實施強暴罪嫌。惟按修正前刑法第150條既屬妨害秩序之一
    種犯罪，則在實施強暴脅迫之人，自須具有妨害秩序之故意
    ，始與該條之罪質相符，如實施強暴脅迫，僅係對於特定之
    某人或其家族為之，縱令此種行為足以影響於地方之公共秩
    序，仍以缺乏主觀的犯意，不能論以上述罪名。經查，本案
    被告羅雅靜、王翔詩等人，係針對特定對象及目的而前往上
    址並發生肢體衝突，核其等所為，與刑法公然聚眾實施強暴
    罪之構成要件有間，尚難逕對其等課以該罪責。然此部分如
    成立犯罪，核與前揭已起訴部分有一行為觸犯數罪名之想像
    競合犯關係，為起訴效力所及，爰不另為不起訴處分，附此
    敘明。
四、依刑事訴訟法第251條第1項提起公訴。
    此　致
臺灣臺中地方法院
中　　華　　民　　國　 109　　年　　8 　　月　31　　日                                 檢　察　官　陳隆翔